臺灣桃園地方法院刑事判決　　     　 110年度審易字第855號

公　訴　人　臺灣桃園地方檢察署檢察官
被　　　告　農裕鵬




上列被告因竊盜案件，經檢察官提起公訴（109 年度偵字第0000
0 號），被告就被訴事實為有罪之陳述，本院裁定進行簡式審判
程序，判決如下：
    主  文
農裕鵬共同犯踰越門窗侵入住宅竊盜罪，處有期徒刑陸月，如易
科罰金，以新臺幣壹仟元折算壹日；又犯攜帶兇器毀越安全設備
竊盜罪，處有期徒刑陸月，如易科罰金，以新臺幣壹仟元折算壹
日。應執行有期徒刑拾月，如易科罰金，以新臺幣壹仟元折算壹
日。
未扣案之犯罪所得行動電話壹支及新臺幣壹萬陸仟肆佰元均沒收
，如全部或一部不能沒收或不宜執行沒收時，追徵其價額。
    事實及理由              
一、本件犯罪事實及證據，除犯罪事實部分補充「被告胡志忠由
    本院另行審理」；證據部分增列「被告農裕鵬於本院準備程
    序及審理中之自白」外，其餘均與臺灣桃園地方檢察署檢察
    官起訴書之記載相同，茲引用如附件。
二、論罪科刑
（一）按刑法第321 條第1 項第1 款、第2 款規定對照觀之，第
      1 款僅以住宅、有人居住之建築物、船艦作為行為之客體
      ；第2 款則未限定行為客體為住宅或有人居住之建築物、
      船艦，而係以安全設備作為行為客體。考其立法目的，應
      係考量被害人已花費勞力、金錢設置防盜之安全設備，以
      保護私人財物，行為人肆意加以毀越，可責難性更高。是
      以，第2 款之行為客體，應不限於住宅或有人居住之建築
      物、船艦，而可及於住宅、建築物、船艦以外其他保護財
      物之安全設備（臺灣高等法院暨所屬法院107 年法律座談
      會刑事類提案第11號意旨參照）。經查，被告農裕鵬就附
      件犯罪事實三之犯行，其毀越中油煉油廠西門辦公室圍牆
      外之鐵絲網，該辦公室雖非刑法第321 條第1 項第1 款之
      住宅或有人居住之建築物，惟該圍牆外之鐵絲網仍屬刑法
      第321 條第1 項第2 款之安全設備無訛。
（二）核被告農裕鵬就附件犯罪事實二所為，係犯刑法第321 條
      第1 項第1 款、第2 款之踰越門窗侵入住宅竊盜罪；就附
      件犯罪事實三所為，係犯刑法第321 條第1 項第2 款、第
      3 款之攜帶兇器毀越安全設備竊盜罪。被告農裕鵬與同案
      被告胡志忠就附件犯罪事實二之加重竊盜犯行，有犯意聯
      絡及行為分擔，應論以共同正犯。被告農裕鵬分別犯上開
      2 次加重竊盜犯行，犯意各別，行為互殊，應分論併罰。
（三）被告農裕鵬前因ヾ施用毒品案件，經本院以100 年度審訴
      字第2338號判決判處有期徒刑1 年確定；ゝ施用毒品案件
      ，經本院以100 年度審訴字第2568號判決分別判處有期徒
      刑8 月、7 月，應執行有期徒刑1 年1 月確定；ゞ搶奪案
      件，經臺灣板橋地方法院（現改為臺灣新北地方法院）以
      100 年度訴字第2765號判決判處有期徒刑1 年2 月確定；
      々施用毒品案件，經本院以101 年度審訴字第158 號判決
      分別判處有期徒刑8 月、7 月，應執行有期徒刑1 年確定
      ；ぁ施用毒品案件，經本院以101 年度審訴字第543 號判
      決判處有期徒刑1 年1 月，上訴後，經臺灣高等法院以10
      1 年度上訴字第2897號判決上訴駁回確定。上開案件，嗣
      經本院以101 年度聲字第5591號裁定定應執行有期徒刑5
      年確定，於民國106 年7 月6 日執行完畢（最高法院103
      年度第1 次刑事庭會議決議意旨參照），有臺灣高等法院
      被告前案紀錄表附卷可查，其受徒刑之執行完畢，5 年以
      內故意再犯本案為有期徒刑以上之罪，為累犯。又司法院
      大法官於108 年2 月22日就累犯規定是否違憲乙事，作成
      釋字第775 號解釋：「有關累犯加重本刑部分，不生違反
      憲法一行為不二罰原則之問題。惟其不分情節，基於累犯
      者有其特別惡性及對刑罰反應力薄弱等立法理由，一律加
      重最低本刑，於不符合刑法第59條所定要件之情形下，致
      生行為人所受之刑罰超過其所應負擔罪責之個案，其人身
      自由因此遭受過苛之侵害部分，對人民受憲法第8 條保障
      之人身自由所為限制，不符憲法罪刑相當原則，牴觸憲法
      第23條比例原則。」本院審酌被告於本案之犯行與前案之
      犯罪類型不具同一或類似性，非屬同一罪責，認本案尚難
      以被告曾犯前案之事實，率認其所為本案之犯行有特別惡
      性或刑罰反應力薄弱等情，爰依上揭解釋意旨，裁量不予
      加重本刑。又本案既未依上揭累犯之規定加重其刑，自毋
      庸於主文及據上論斷欄記載累犯、論以累犯之規定，併此
      敘明。
（四）爰以行為人之責任為基礎，審酌被告不思以正當方式獲取
      財物，竟圖不勞而獲，恣意為本案2 次加重竊盜之犯行，
      顯然欠缺對他人財產權之尊重，所為實屬不該；惟念及被
      告犯後坦承犯行，犯後態度尚可，衡以被告之犯罪動機、
      情節、所生危害暨其生活及經濟狀況、素行、年紀及智識
      程度等一切情狀，分別量處如主文所示之刑，並分別諭知
      易科罰金之折算標準，暨定其應執行刑，並就此再諭知易
      科罰金之折算標準。
三、沒收部分
（一）按犯罪所得，屬於犯罪行為人者，沒收之；前2 項之沒收
      ，於全部或一部不能沒收或不宜執行沒收時，追徵其價額
      ，刑法第38條之1 第1 項前段、第3 項分別定有明文。次
      按共同正犯之犯罪所得，沒收或追徵，應就各人所分得之
      數額分別為之，先前對共同正犯採連帶沒收犯罪所得之見
      解，已不再援用及供參考（最高法院104 年第13次刑事庭
      會議決議意旨參照）。所謂各人「所分得」，係指各人「
      對犯罪所得有事實上之處分權限」，法院應視具體個案之
      實際情形而為認定：倘若共同正犯各成員內部間，對於不
      法利得分配明確時，固應依各人實際分配所得沒收；然若
      共同正犯成員對不法所得並無處分權限，其他成員亦無事
      實上之共同處分權限者，自不予諭知沒收（最高法院104
      年度台上字第3937號判決亦同此旨）。經查，本案被告農
      裕鵬與同案被告胡志忠就犯罪事實二部分，共同竊得如附
      件犯罪事實二所示之物，並分配贓款、贓物，業據渠等供
      承在卷，是本案被告農裕鵬就附件犯罪事實二部分，分得
      贓款新臺幣（下同）16,000元及行動電話1 支，及其於附
      件犯罪事實三部分共竊得400 元，皆為其犯罪所得，並未
      扣案，且亦未合法發還被害人，俱應依刑法第38條之1 第
      1 項前段、第3 項規定，宣告沒收，於全部或一部不能沒
      收或不宜執行沒收時，分別追徵其價額。
（二）次按宣告沒收或追徵有過苛之虞、欠缺刑法上之重要性、
      犯罪所得價值低微，或為維持受宣告人生活條件之必要者
      ，得不宣告或酌減之，刑法第38條之2 第2 項定有明文。
      查被告持以行竊所用之管鉗1 把，並未扣案，價值亦非甚
      高，且為一般人均可輕易取得之工具，尚不具備刑法上之
      重要性，若不宣告沒收，亦不致於對社會危害或產生實質
      重大影響，並衡酌避免日後執行沒收、追徵困難，及徒增
      執行成本耗費國家有限資源，爰依刑法第38條之2 第2 項
      規定不予宣告沒收或追徵。
據上論斷，應依刑事訴訟法第273 條之1 第1 項、第299 條第1
項前段、第310 條之2 、第454 條第2 項，刑法第28條、第321
條第1 項第1 款、第2 款、第3 款、第41條第1 項前段、第8 項
、第38條之1 第1 項前段、第3 項、第38條之2 第2 項，刑法施
行法第1 條之1 第1 項，判決如主文。
本案經檢察官賴怡伶到庭執行職務。
中　　華　　民　　國　 110　　年　　12　　月　　2 　　日
                    刑事審查庭     法  官     高上茹
以上正本證明與原本無異。
如不服本判決應於收受判決後20日內向本院提出上訴書狀，並應
敘述具體理由。其未敘述上訴理由者，應於上訴期間屆滿後20日
內向本院補提理由書( 均須按他造當事人之人數附繕本) 「切勿
逕送上級法院」。
                                   書記官     蔡宛軒
中　　華　　民　　國　 110　　年　　12　　月　　2 　　日
附錄本判決論罪法條全文：
中華民國刑法第321 條
犯前條第一項、第二項之罪而有下列情形之一者，處六月以上五
年以下有期徒刑，得併科五十萬元以下罰金：
一、侵入住宅或有人居住之建築物、船艦或隱匿其內而犯之。
二、毀越門窗、牆垣或其他安全設備而犯之。
三、攜帶兇器而犯之。
四、結夥三人以上而犯之。
五、乘火災、水災或其他災害之際而犯之。
六、在車站、港埠、航空站或其他供水、陸、空公眾運輸之舟、
    車、航空機內而犯之。
前項之未遂犯罰之。
 
附件：
臺灣桃園地方檢察署檢察官起訴書
                                    109年度偵字第34161號
    被　　　告　農裕鵬　男　36歲（民國00年00月00日生）
                        住桃園市○○區○○○路00號7樓之1
                        居桃園市○○區○○街0號3樓
                        國民身分證統一編號：Z000000000號
                胡志忠　男　46歲（民國00年0 月0 日生）
                        住桃園市○○區○○街000巷0弄0○0                          
                         號
                         國民身分證統一編號：Z000000000號
上列被告等因竊盜案件，已經偵查終結，認應提起公訴，茲將犯
罪事實及證據並所犯法條分敘如下：
        犯罪事實
一、胡志忠前因違反毒品危害防制條例案件，經臺灣桃園地方法
    院以106 年度審訴字第396 號判決處有期徒刑1 年確定，又
    因竊盜案件，經同法院以106 年度審易字第2991號判決處7
    月、7 月，應執行有期徒刑1 年確定，上述案件接續執行，
    甫於民國109 年7 月1 日縮刑假釋交付保護管束，並於同年
    11月5 日縮刑假釋期滿未經撤銷，未執行之刑，以已執行論
    。
二、農裕鵬、胡志忠共同意圖為自己不法之所有，基於加重竊盜
    之犯意聯絡，於109 年8 月11日下午1 時許，一同抵達桃園
    市○○區○○街00號4 樓之陳庚園住宅，先後踰越該處之窗
    戶而侵入該住宅後，竊取陳庚園放置於上址內之行動電話1
    支( REALME牌，型號：RMX1911 ，價值新臺幣【下同】5,00
    0 元) 及3 萬2,000 元得手後離去，農裕鵬等2 人除均分該
    等款項外，並由農裕鵬取得該行動電話。
三、農裕鵬於同月 26 日凌晨 2 時 54 分許，在桃園市○○區
    ○○○路 0 段 00 號中油煉油廠西門辦公室圍牆外，意圖
    為自己不法之所有，基於加重竊盜之犯意，先自該圍牆外某
    處拿取不詳人所有且客觀上足以威脅人之生命身體安全且具
    有危險性、可供兇器使用之管鉗 1 把，以該管鉗先破壞上
    述圍牆外之鐵絲網後而踰越該牆垣，再持上述管鉗破壞上述
    西門辦公室之門鎖後進入該辦公室，並自內竊取黃中榮之30
    0 元及何世俊之100 元等財物得手後，復聯繫不知情之農裕
    成( 涉犯本部分竊盜罪嫌，另為不起訴之處分) 駕駛車牌號
    碼0000-00 自用小客車前來搭載其離去。
四、陳庚園、黃中榮、何世俊發覺遭竊報警處理，經警調閱監視
    器錄影畫面後，始循線查悉上情。
五、案經陳庚園、黃中榮、何世俊訴由桃園市政府警察局龜山分
    局報告偵辦。
        證據並所犯法條
一、上述犯罪事實業據被告農裕鵬、胡志忠於偵訊時坦承不諱，
    核與證人即告訴人陳庚園、黃中榮、何世俊、證人盧乃銘、
    魏■p淵於警詢時之證言、證人即同案被告農裕成於警詢及偵
    訊時之證言大致相符，並有車輛詳細資料報表、竊案現場照
    片、監視器錄影檔案畫面翻拍照片可佐，足認被告2 人之自
    白與事實相符，堪予認定被告2 人之犯嫌。
二、核被告農裕鵬、胡志忠就犯罪事實二所為、被告農裕鵬就犯
    罪事實三所為，分別係犯刑法第321 條第1 項第1 款、第2
    款之加重竊盜、同條項第1 項第2 款、第3 款之加重竊盜等
    罪嫌。被告2 人就犯罪事實二所為，有行為分擔、犯意聯絡
    ，均請論以共同正犯。被告農裕鵬所犯上述2 罪，行為有異
    、犯意互殊，請予分論併罰。被告胡志忠有犯罪事實欄■怍■
    載犯罪科刑及執行情形，曾受有期徒刑之執行完畢，有刑案
    資料查註紀錄表可參，5 年以內故意再犯有期徒刑以上之罪
    ，為累犯，請審酌依刑法第47條第1 項規定及司法院大法官
    會議釋字第775 號解釋意旨加重其刑。另被告農裕鵬、胡志
    成分得之1 萬6,000 元及行動電話1 支、1 萬6,000 元等物
    ，及被告農裕鵬就犯罪事實■■所竊得之400 元，均係其等為
    本件竊盜犯行之犯罪所得，請依刑法第38條之1 第1 項、第
    3 項規定宣告沒收，並於全部或一部不能沒收或不宜執行沒
    收時，追徵其價額。
三、依刑事訴訟法第251條第1項提起公訴。
    此　致
臺灣桃園地方法院
中　　華　　民　　國　 110　　年　　4 　　月　　8 　　日
                           檢　察　官   李承陶
本件證明與原本無異
中　　華　　民　　國　 110　　年　　4 　　月　　29　　日
                           書  記  官   黃子庭
所犯法條：
中華民國刑法第321條第1項第1款、第2款、第3款
犯前條第 1 項、第 2 項之罪而有下列情形之一者，處 6 月以
上 5 年以下有期徒刑，得併科 50 萬元以下罰金：
一、侵入住宅或有人居住之建築物、船艦或隱匿其內而犯之。
二、毀越門窗、牆垣或其他安全設備而犯之。
三、攜帶兇器而犯之。
四、結夥三人以上而犯之。
五、乘火災、水災或其他災害之際而犯之。
六、在車站、港埠、航空站或其他供水、陸、空公眾運輸之舟、
    車、航空機內而犯之。
前項之未遂犯罰之。